# 转让房屋使用权

提问人：1111222222 时间：2023-04-07 17:08:07
请教陈版如下问题：
背景：某公司A将其房屋转让给B使用，使用期限 20 年，房屋原值 450 万，公司B已一次性支付租金总价 500 万，每年租金 25 万，合同约定合同期限到期后B公司继续无偿使用，因房屋存在瑕疵，暂时无法办理房屋产权，待可以办理时，A将协助B办理房屋过户
问题如下：
1、由于承租方已一次性支付全部租金，不符合融资性质，该项交易是否满足融资租赁确认原则？如果符合融资租赁，到期后至过户前的免租是否应纳入合同总价分摊？但何时过户不能确定，无法确认免租期若是按照融资租赁处理以下分录是否正确：
初始确认：
借：银行存款 500
贷：营业收入 400 （=25*（p/a,i,20））按每期租金折现确认收入
贷：应收融资租赁款-未实现融资收益
以后各期摊销计入利息收入：
借：应收融资租赁款-未实现融资收益
贷：利息收入
2、是否可按某一时段内履行履约义务收入确认？
3、是否可按固定资产处置处理并做如下分录
借：银行存款 500 万
贷：固定资产 450 万
贷：资产处置损益 50 万

回答人：chenyiwei
该交易的实质是以 500 万元总价（合同起始日一次性收取）处置该房产，只不过暂不办理法律上的过户手续。所以你的最后一笔分录才是合理的。同时附注中说明尚未办理产权过户手续的事实。